# 求助陈版主，反向收购之后又重整引入投资人导致控股东变更

提问人：Mirannda 时间：2021-11-29 18:05:42
陈版主，您好，请问非上市公司B公司反向收购上市公司A公司，B的原股东乙控股A，收购之后A持有B100%的股权，A公司披露定期报告时，采用反向收购对应的合并口径，即合并财务报表中的留存收益和其他权益性余额应当反映的是法律上子公司，也就是B公司在合并前的留存收益和其他权益余额。 2 年之后，A破产重整，引入新的股东丙，丙对A持股51%，形成控股。此时A公司披露定期报告，采用的合并方法，应该是什么？A合并B，合并财务报表中的留存收益和其他权益性余额反映的A公司在合并前的留存收益和其他权益余额吗？谢谢陈版主！

回答人：chenyiwei
由于A破产重整后，原大股东（B的控股股东）不再控制A，因此也就不再具备反向购买编制A的合并报表的基础。应基于新股东丙的立场确定A的合并报表的编制基础，此时A的合并报表不再是原先反向购买法下合并报表的延续。如果丙在重整过程中为A装入了新的经营性资产和业务，则以新装入的资产和业务的报表为基础确定新的反向购买编制基础。